【裁判字號】    95,台非,132
【裁判日期】    950629
【裁判案由】    搶奪等罪定應執行刑
【裁判全文】
最高法院刑事判決              九十五年度台非字第一三二號
    上  訴  人  最高法院檢察署檢察總長
    被      告  甲○○
                        號（現於台灣屏東監獄執行中）
上列上訴人因被告搶奪等罪案件，對於台灣屏東地方法院中華民
國九十五年三月二十九日定應執行刑之確定裁定（九十五年度聲
字第三八七號），認為違背法令，提起非常上訴，本院判決如下
：
    主  文
原裁定撤銷。
檢察官之聲請駁回。
    理  由
非常上訴理由稱：「按判決不適用法則或適用不當者，為違背法
令，刑事訴訟法第三百七十八條定有明文。又定執行刑之裁定與
確定科刑判決有同一效力，如裁定本身違法者，得於裁定確定後
提起非常上訴，謀求救濟；對於已判決確定之各罪，已經裁定其
應執行之刑者，如又重複裁定其應執行之刑，自係違反一事不再
理之原則，即屬違背法令。對於後裁定，應予提起非常上訴。經
查台灣屏東地方法院民國九十五年度聲字第三八七號裁定確定前
，該院業於九十五年一月十六日，就甲○○所犯相同之搶奪等三
罪，以九十五年度聲字第六九號裁定其應執行（有期徒）刑一年
十一月，於同年三月二十一日確定，此有台灣屏東地方法院檢察
署九十五年度執更字第二三四號、九十五年度執更字第一四八號
等相關案卷足憑。綜上所述，前開法院九十五年度聲字第三八七
號裁定顯有違背法令情事。案經確定，爰依刑事訴訟法第四百四
十一條、第四百四十三條提起非常上訴，以資糾正」等語。
本院按對於已判決確定之各罪，已經裁定其應執行之刑者，如又
重複裁定其應執行之刑，自係違反一事不再理之原則，即屬違背
法令，對於後裁定，應予提起非常上訴。本件被告甲○○因搶奪
、違反毒品危害防制條例案件、竊盜等三罪，先後經台灣屏東地
方法院、台灣高等法院高雄分院、台灣屏東地方法院，分別判處
有期徒刑十月、十一月、六月確定在案（犯罪日期、偵查機關年
度及案號，最後事實審，確定判決日期詳如原裁定附表所示）。
而被告所犯上開三罪，業經台灣屏東地方法院依該院檢察署檢察
官之聲請，先於九十五年一月二十五日，以九十五年度聲字第六
九號裁定，定其應執行有期徒刑一年十一月確定，有刑事裁定正
本及台灣屏東地方法院檢察署九十五年度執更字第一四八號案卷
可稽。乃原審不察，竟於台灣屏東地方法院檢察署檢察官就被告
所犯上開三罪聲請定應執行刑時，又裁定其應執行有期徒刑二年
（台灣屏東地方法院九十五年三月二十九日九十五年度聲字第三
八七號），既係重複裁定，自屬違反一事不再理之原則，即屬違
背法令。案經確定，且對被告不利，非常上訴意旨，執以指摘，
洵有理由，應由本院將該後一裁定撤銷，並將檢察官之聲請駁回
，以資糾正。
據上論結，應依刑事訴訟法第四百四十七條第一項第一款但書，
判決如主文。
中    華    民    國  九十五  年    六    月  二十九  日
                      最高法院刑事第七庭
                          審判長法官  孫  增  同
                                法官  趙  文  淵
                                法官  吳      燦
                                法官  林  開  任
                                法官  林  立  華
      本件正本證明與原本無異
                                      書  記  官
中    華    民    國  九十五  年    七    月    四    日
                                                   M


司法院資訊處製作；財團法人民間司法改革基金會備份。
